臺灣桃園地方法院刑事判決　　　　　 100年度審訴字第1887號
公　訴　人　臺灣桃園地方法院檢察署檢察官
被　　　告　陳皆興
上列被告因違反毒品危害防制條例案件，經檢察官提起公訴（10
0 年度毒偵字第3589號），被告於本院準備程序中，就被訴事實
為有罪之陳述，經告知簡式審判程序意旨，且聽取當事人意見後
，本院合議庭裁定由受命法官獨任進行簡式審判程序，並判決如
下：
    主  文
陳皆興施用第一級毒品，累犯，處有期徒刑拾壹月。
    事實及理由
一、陳皆興前於民國87年間，因施用毒品案件，經臺灣高等法院
    以87年度上訴字第2710號裁定送觀察、勒戒後，認有繼續施
    用毒品之傾向，再由同院以87年度上訴字第2710號裁定令入
    戒治處所施以強制戒治，於88年2 月24日停止戒治出所，交
    付保護管束，嗣經同院以87年度上訴字第2710裁定撤銷停止
    戒治，復令入戒治處所施以強制戒治，在89年2 月8 日執行
    完畢，並經同院以87年度上訴字第2710號判決免刑確定；復
    於前開強制戒治執行完畢釋放後5 年內之91年間，因施用毒
    品案件，經本院以91年度毒聲字第1531號裁定令入戒治處所
    施以強制戒治，於92年2 月6 日停止戒治出所，交付保護管
    束，迄92年9 月23日保護管束期滿，未經撤銷，視為強制戒
    治期滿執行完畢，並經臺灣雲林地方法院以91年度訴字第36
    6 號判決判處有期徒刑7 月確定（於本案不構成累犯）。嗣
    又(一)於95年間，因施用毒品案件，經臺灣高等法院判決判處
    有期徒刑8 月確定；(二)於96年間，因施用毒品案件，經本院
    判決分別判處有期徒刑8 月、4 月確定；(三)於同年間，因施
    用毒品案件，經本院判決判處有期徒刑8 月確定；(四)於同年
    間，因施用毒品案件，經本院判決分別判處有期徒刑10月、
    6 月，並分別減為有期徒刑5 月、有期徒刑3 月確定；上開
    (一)至(三)各罪，嗣經本院以96年度聲減字第2981號裁定減刑，
    並就(一)、(二)各罪定其應執行刑為有期徒刑9 月確定；另(三)、
    (四)各罪，則經本院以96年度聲字第2530號裁定定其應執行刑
    為有期徒刑10月確定，並入監接續執行，在97年4 月9 日假
    釋出監，併付保護管束，惟假釋期間因違反保護管束應遵守
    事項，遭撤銷假釋，所餘殘刑有期徒刑3 月又4 日復入監執
    行，迄98年5 月16日始執行完畢（於本案構成累犯）。詎仍
    基於施用第一級毒品之犯意，於100 年6 月16日為警採尿回
    溯26小時內之某時，在臺灣地區某不詳處所，以針筒注射之
    方式，施用第一級毒品海洛因1 次。嗣於100 年6 月16日下
    午1 時35分許，為警在其桃園縣八德市○○街233 號住處查
    獲，經其同意採集尿液送驗後，結果呈嗎啡陽性反應。
二、證據名稱：
    (一)被告於本院審理時之自白。
    (二)臺北市政府警察局偵辦毒品案件尿液檢體委驗單、台灣尖
      瑞先進生技醫藥股份有限公司濫用藥物檢驗報告各1 紙。
三、核被告陳皆興所為，係犯毒品危害防制條例第10條第1 項之
    施用第一級毒品罪。其施用第一級毒品前非法持有毒品之低
    度行為，應為施用毒品之高度行為所吸收，不另論罪。又被
    告前(一)於95年間，因施用毒品案件，經臺灣高等法院判決判
    處有期徒刑8 月確定；(二)於96年間，因施用毒品案件，經本
    院判決分別判處有期徒刑8 月、4 月確定；(三)於同年間，因
    施用毒品案件，經本院判決判處有期徒刑8 月確定；(四)於同
    年間，因施用毒品案件，經本院判決分別判處有期徒刑10月
    、6 月，並分別減為有期徒刑5 月、有期徒刑3 月確定；上
    開(一)至(三)各罪，嗣經本院以96年度聲減字第2981號裁定減刑
    ，並就(一)、(二)各罪定其應執行刑為有期徒刑9 月確定；另(三)
    、(四)各罪，則經本院以96年度聲字第2530號裁定定其應執行
    刑為有期徒刑10月確定，並入監接續執行，在97年4 月9 日
    假釋出監，併付保護管束，惟假釋期間因違反保護管束應遵
    守事項，遭撤銷假釋，所餘殘刑有期徒刑3 月又4 日復入監
    執行，迄98年5 月16日始執行完畢等情，有臺灣高等法院被
    告前案紀錄表1 份在卷可稽，其於有期徒刑執行完畢後， 5
    年內故意再犯本案有期徒刑以上之罪，為累犯，應依刑法第
    47條第1 項之規定，加重其刑。另按毒品危害防制條例第17
    條第1 項規定之「供出毒品來源，因而查獲其他正犯或共犯
    者」，係指犯罪行為人供出毒品來源之對向性正犯，或與該
    正犯具有共同正犯、共犯（教唆犯、幫助犯）關係之毒品由
    來之人的相關資料，使調查或偵查犯罪之公務員得據以對之
    發動調查或偵查程序，並因此而確實查獲其人、其犯行者，
    始足該當（最高法院99年度臺上字第5505號判決參照）。本
    案被告陳皆興固於警詢時供稱向祝維剛（另經臺灣板橋地方
    法院檢察署檢察官以100 年度偵字第17488 號偵查起訴）購
    買毒品等情，惟本案乃係員警原已對祝維剛實施監聽，且發
    現陳皆興多次與祝維剛電話聯絡談及毒品交易之情，有臺北
    市政府警察局100 年9 月2 日北市警刑四字第 10034266500
    號函在卷可稽，則在被告供出毒品來源之前，警方已得知祝
    維剛涉嫌販賣毒品並已實施偵查，是縱被告陳皆興經警查獲
    後供出毒品來源祝維剛，亦非係「因而」查獲其他正犯或共
    犯，揆諸上開最高法院判決意旨，本案尚無毒品危害防制條
    例第17條第1 項之適用，附此敘明。爰審酌被告曾因施用毒
    品經送觀察、勒戒並強制戒治後，仍未能戒斷其施用毒品之
    惡習，且已有上開所述多次施用毒品之論罪科刑紀錄，足見
    其陷溺已深，惟兼衡被告於犯後坦承犯行，及施用毒品究屬
    戕害自身健康之犯罪，被告施用毒品尚未造成他人明顯之危
    害等一切情狀，量處如主文所示之刑。
四、依刑事訴訟法第273 條之1 第1 項、第299 條第1 項前段、
    第310 條之2 、第454 條第1 項，毒品危害防制條例第10條
    第1 項，刑法第11條前段、第47條第1 項，判決如主文。
五、如不服本判決，得自收受送達之翌日起10日內向本院提出上
    訴狀（應附繕本），其未敘述上訴理由者，應於上訴期間屆
    滿後20日內補提理由書狀於本院，上訴於臺灣高等法院。
本案經檢察官林郁芬到庭執行職務。
中    華    民    國  100     年    10    月    12    日
                              刑事庭  法  官  蘇昌澤
以上正本證明與原本無異。
如不服本判決，應於判決送達後10日內向本院提出上訴狀（應附
繕本）。
                                      書記官  李佳穎
中    華    民    國   100    年    10    月    13    日
附錄本案論罪科刑依據之法條：
毒品危害防制條例第10條
施用第一級毒品者，處6 月以上5 年以下有期徒刑。
施用第二級毒品者，處3 年以下有期徒刑。